da: Væsketype for køretøjer: Koncentrat; Forfortyndet; Andet
bg-BG: Тип течност в превозното средство: Концентрат; Предварително разредена; Други
zh-TW: 汽機車制動液類型: 濃縮; 預稀釋; 其他
ja: 車両フルードタイプ: コンセントレート; 希釈済み; その他
ru: Тип жидкости для автомобилей: Концентрат; Предварительно разбавленный; Другой
lt-LT: Transporto priemonės skysčio tipas: Koncentratas; Skiestas; Kita
sk-SK: Typ kvapaliny vozidla: Koncentrát; Predriedený; Iné
nl: Type vloeistof voor voertuigen: Concentraat; Voorverdund; Andere
en: Vehicle fluid type: Concentrate; Prediluted; Other
tr: Araç Sıvıları tipi: Konsantre; Önceden seyreltilmiş; Diğer
it: Tipo di fluido del veicolo: Concentrato; Prediluito; Altro
fr: Type de fluide de véhicule: Concentré; Prédilué; Autre
vi: Loại chất lỏng xe: Cô đặc; Prediluted; Khác
cs: Typ kapaliny do vozidel: Koncentrát; Předředěný; Jiné
pl: Rodzaj płynów eksploatacyjnych pojazdu: Koncentrat; Rozcieńczony; Inne
nb: Kjøretøysvæsketype: Konsentrat; Forvannet; Annet
el: Τύπος υγρού οχήματος: Συμπύκνωμα; Παραφλού; Άλλο
zh-CN: 车辆流体类型: 浓缩液; 预稀释液; 其他
ko: 차량 윤활유 타입: 농축; 미리 희석; 기타
hr-HR: Vrsta tekućine za vozila: Koncentrat; Razrijeđeno; Ostalo
de: Fahrzeugflüssigkeitstyp: Konzentrat; Vorverdünnt; Sonstiges
sv: Typ av fordonsvätskor: Koncentrat; Förspädd; Övrigt
hu: Jármű üzemeléséhez szükséges folyadék típusa: Koncentrátum; Előhígított; Egyéb
sl-SI: Vrsta tekočine za vozilo: Koncentrat; Predhodno razredčeno; Drugo
ro-RO: Tipul fluidelor vehiculelor: Concentrat; Prediluat; Altele
es: Tipo de líquido del vehículo: Concentrado; Prediluido; Otros
pt-PT: Tipo de fluidos para veículos: Concentrado; Pré-diluído; Outro
th: ประเภทของของเหลวในรถยนต์: แบบเข้มข้น; แบบเจือจาง; อื่นๆ
pt-BR: Tipo de fluido do veículo: Concentrado; Pré-diluído; Outro
fi: Ajoneuvon nestetyyppi: Tiiviste; Esilaimennettu; Muu